【裁判字號】    89,易,5103
【裁判日期】    900227
【裁判案由】    竊盜等
【裁判全文】
臺灣高雄地方法院刑事判決                        八十九年度易字第五一三號
    公  訴  人  臺灣高雄地方法院檢察署檢察官
    被      告  乙○○
右列被告因竊盜案件，經檢察官提起公訴（八十九年度偵字第一九一七八號、第一九
八三四號），本院判決如左：
    主  文
乙○○連續竊盜，處拘役伍拾玖日，如易科罰金，以參佰元折算壹日，緩刑貳年，緩
刑期內付保護管束。
    事  實
一、乙○○基於意圖為自己不法所有之概括犯意，先於民國八十九年八月十三日上午
    四時許，在高雄市新興區○○○路二三二號網際網路店內拾得他人所遺失之鑰匙
    一串及搖控器一個後，將之侵占入己並持以在店外測試，因發現可開啟停放在該
    店前丙○○所有車牌號碼ＫＶＰ─三０七號重型機車一輛，乃持之竊取該機車得
    手後供己騎用，嗣於八十九年八月二十五日零時三十分許，在高雄市苓雅區○○
    ○路一七七巷二號前，乙○○欲發動機車騎乘時為警臨檢查獲；復於同年月十九
    日零時許，在高雄市新興區○○○街三五號惡魔島餐廳三樓內，竊取甲○○所有
    置於桌上之ＴＧ二００銀天使行動電話一支得手後離去，迨於同年月二十三日，
    為警循線查獲。
二、案經高雄市政府警察局刑警大隊暨新興分局移送臺灣高雄地方法院檢察署檢察官
    偵查起訴。
    理  由
一、訊據被告乙○○固坦認有於前揭時、地持拾得之鑰匙一串及搖控器一個竊得被害
    人林淑美所有機車一輛之事實不諱，惟矢口否認有竊取甲○○上開行動電話之犯
    行，辯稱：當日伊所有之手機放在車上，至該餐廳三樓找朋友未找到，下樓時因
    見置於桌上之手機與伊所有手機大小相同，且當時酒醉才誤取，於十九日上午睡
    醒後才發覺拿錯，不是故意要竊取云云。經查，右揭事實，業據被害人甲○○迭
    於警偵訊及本院審理時指訴：「我是臨時到這家餐廳去工作，因我要去吃宵夜，
    就將手機先放在三樓ＤＪ下的桌子，要ＤＪ幫忙看著，該桌子是搬離開客人吃
    飯的區域放在樓梯旁邊，客人上下樓時會經過，但客人不會去那邊坐，因上面有
    放工作人員的背包及工作用具。（問：你的手機上有何吊飾？）有海尼根的小瓶
    子、粉紅色小袋子、米非免及一條粉紅色帶子，沒有頑皮豹的吊飾，後來我去警
    局報案時，我有打電話給被告要被告到警局來，這些吊飾是被告在警局時先還給
    我的，因當時被告沒有帶機身及ＩＣ片，隔幾天被告先還機身給我，又再隔幾天
    他才將ＩＣ片還給我。我在十九日發現手機不見了就馬上打我的手機，但沒有人
    接，在隔天我又打，被告表示他會還我，我給他我家住址，後來他沒有還我，我
    就去報警了。在警局時確實可自錄影帶中看出被告影像有出手去拿，但無法看出
    被告拿走什麼東西」等語明確，被告雖仍以前開情詞置辯，然參以被告就其何以
    取走被害人行動電話時之過程及事後如何離去等節，於警偵訊及本院審理時均陳
    述詳盡且無齟齬之處，顯見被告當時之神智相當清醒，又被告行動電話與被害人
    除大小相同外，其型號、造型、顏色及其上之吊飾均不相同，業據被害人與被告
    同陳在卷，衡情被告應無因酒醉而至誤拿之可能；況果若係被告誤取，何以在其
    已察知有誤取之情形下，於被害人發覺後之翌日打上開行動電話與被告通話時，
    被告仍僅於電話中表明會歸還之意，卻未見其急於為己辯解係誤取等語，又於被
    害人留下地址後數日仍未見被告返還，迄於被害人報案後始陸續歸還吊飾及行動
    電話機身等情，而與常情有悖，是其謂非竊取，孰人能信；此外復有贓物認領收
    據二紙及車輛竊盜、車牌失竊資料個別查詢報表─查詢車輛認可資料一份在卷可
    憑，本件事證明確，被告犯洵堪認定。
二、核被告所為，係犯刑法第三百三十七條之侵占遺失物罪及同法第三百二十條第一
    項之竊盜罪。被告先後二次竊盜行為，時間緊接，犯罪構成要件相同，顯係基於
    概括之犯意為之，應依連續犯之規定論以一罪，並加重其刑。又被告所犯上開二
    罪間，有方法結果之牽連關係，為牽連犯，應依刑法第五十五條之規定從一重之
    竊盜罪處斷。爰審酌被告為圖一己之私慾，即恣意竊取他人財物，本不宜輕貸，
    惟念其犯後坦承部分犯行，態度良好，及所竊之物業經被害人領回，未擴大損害
    之範圍等一切情狀，量處如主文所示之刑，併諭知易科罰金折算之標準，以資懲
    儆。又刑法第四十一條業已於九十年一月十日修正公布，並於九十年一月十二日
    生效，依其修正內容為犯最重本刑為五年以下有期徒刑以下之刑之罪，而受六個
    月以下有期徒刑或拘役之宣告，因身體、教育、職業、家庭之關係或其他正當事
    由，執行顯有困難者，得以一元以上三元以下折算一日，得易科罰金；另易科罰
  金之事項應依新法即裁判時之法律而無刑法第二條第一項但書之適用，亦經最高
    法院二十四年七月總會決議在案，是就被告宣告之刑依新法併以諭知易科罰金之
    折算標準，附此敘明。再被告前未曾受有期徒刑以上刑之宣告，有臺灣高等法院
    被告全國前案紀錄表一紙在卷可稽，因一時失慮，致罹刑章，事後坦承部分犯行
    ，應具悔意，經此刑之宣告後，當知所警惕而無再犯之虞，本院因認暫不執行其
    刑為適當，併予宣告緩刑二年，以啟自新。又被告甫滿十八歲即因貪念而接連誤
    觸刑典，顯見其性格、思虞未臻穩健成熟，有加以導正之必要，乃併諭知於緩刑
    期內保護管保束。
據上論斷，應依刑事訴訟法第二百九十九條第一項前段，刑法第五十六條、第三百二
十條第一項、第三百三十七條、第五十五條、第四十一條第一項、第七十四條第一款
、第九十三條第一項，罰金罰鍰提高標準條第一條前段、第二條，判決如主文。
中      華      民      國    九十    年      二      月    二十七      日
                                  臺灣高雄地方法院刑事第三庭
                                      法  官  柯  彩  燕
右正本證明與原本無異。
如不服本判決，應於判決送達後十日內，向本院提出上訴狀。
                                      書記官  楊  真  芬
中      華      民      國    九十    年      三      月      二        日


司法院資訊處製作；財團法人民間司法改革基金會備份。
